【裁判字號】    89,易,1480
【裁判日期】    891130
【裁判案由】    違反毒品危害防制條例
【裁判全文】
臺灣屏東地方法院刑事判決                        八十九年度易字第一四八號
    公  訴  人  臺灣屏東地方法院檢察署檢察官
    被      告  甲○○
右列被告因違反毒品危害防制條例案件，經檢察官提起公訴（八十九年度毒偵字第一
八五九號），本院判決如左：
     主  文
甲○○施用第二級毒品，累犯，處有期徒刑柒月。
扣案之安非他命壹包（毛重零點伍公克），沒收銷燬之；扣案之玻璃吸管二支、酒精
燈壹只，均沒收。
     事  實
一、甲○○前因過失致死案件，經法院於民國八十八年四月十三日判處有期徒刑十月
    確定，甫於八十九年三月三十日執行完畢，不知警惕，又因施用毒品案件，經台
    灣高雄地方法院裁送觀察、勒戒後，認有繼續施用毒品之傾向，再經該院裁送強
    制戒治，嗣交付保護管束期滿，而由台灣高雄地方法院檢察署檢察官於八十八年
    十月二十六日以八十八年度戒毒偵字第二九七號處分不起訴確定。甲○○復於五
    年以內即自八十九年九月一日二十二時五十分許回溯四十八小時內某時，在屏東
    縣不詳處所，施用第二級毒品安非他命一次，為警於八十九年九月一日晚間二十
    二時五十分許，在屏東縣林邊鄉鎮○村○○路一０一號住處內查獲，並扣得第二
    級毒品安非他命０.五公克、玻璃吸管二支及酒精燈一只。
二、案經屏東縣警察局東港分局移送台灣屏東地方法院檢察署檢察官偵查起訴。
     理  由
一、訊據被告甲○○矢口否認施用毒品犯行，辯稱：其自強制戒治期滿後即未再碰毒
    品云云。經查：右揭事實，業據被告在警、偵訊自白明確，而被告為警查獲時所
    採集之尿液經送屏東縣衛生局檢驗，結果確呈甲基安非他命陽性反應，此有該局
    出具之尿液檢驗報告一紙在卷可稽，此外，並有安非他命一包（毛重０. 五公克
    ）、玻璃吸管二支及酒精燈一只扣案足佐，被告在警偵訊之自白即與事實相符，
    其施用毒品犯行已經明顯。又被告前因施用毒品案件，經台灣高雄地方法院裁送
    觀察、勒戒後，認有繼續施用毒品之傾向，嗣再經該院裁定令入戒治處所施以強
    制戒治一年並交付保護管束期滿，而由台灣高雄地方法院檢察署檢察官於八十八
    年十月二十六日以八十八年度戒毒偵字第二九七號不起訴處分確定，亦有被告全
    國前案紀錄表、不起訴處分書等件在卷可參，其於五年內再犯毒品危害防制條例
    第十條第二項之罪，事證明確，被告犯行堪以認定。
二、查安非他命係毒品危害防制條例第二條第二項所定之第二級毒品。核被告所為係
    犯毒品危害防制條例第十條第二項之施用第二級毒品罪，其持有第二級毒品之低
    度行為已被其施用第二級毒品之高度行為所吸收，不另論罪。又被告前因過失致
    死案件，經法院於八十八年四月十三日判處有期徒刑十月確定，甫於八十九年三
    月三十日執行完畢，有被告之全國前案紀錄表在卷可參，其於上開刑之執行完畢
    後五年以內再犯有期徒刑以上之本罪，為累犯，依刑法第四十七條規定加重其刑
    。茲審酌被告施用毒品之動機、目的、手段、其行為戕害自身健康，飾詞否認等
    情及其他一切情狀，爰量處如主文所示之刑。扣案之安非他命一包（毛重０. 五
    公克），係屬毒品依毒品危害防制條例第十八條第一項前段規定，沒收銷燬之。
    另扣案之玻璃吸管二支、酒精燈一只為被告所有供犯罪所用之物，為被告在警訊
    所供明，依刑法第三十八條第一項第二款規定併予宣告沒收。
據上論斷，應依刑事訴訟法第二百九十九條第一項前段、毒品危害防制條例第十條第
二項、第十八條第一項前段、刑法第十一條前段、第四十七條、第三十八條第一項第
二款，判決如主文。
中      華      民      國      八十九      年    十一  月    三十      日
                                      臺灣屏東地方法院刑事第一庭
                                          法  官    蕭世昌
右正本證明與原本無異。
對於本判決如有不服應於收受送達後十日內向本院提出上訴書狀上訴於台灣高等法院
高雄分院並按他造當事人之人數附具繕本。
                                          書記官   曾文玲
中      華      民      國      八十九      年    十一  月    三十      日
附錄本判決論罪法條
毒品危害防制條例第十條：
施用第二級毒品者，處三年以下有期徒刑。


司法院資訊處製作；財團法人民間司法改革基金會備份。
